【裁判字號】    99,上易,315
【裁判日期】    990528
【裁判案由】    竊盜
【裁判全文】
臺灣高等法院臺南分院刑事判決         99年度上易字第315號
上  訴  人
即  被  告  乙○○
上列上訴人因竊盜案件，不服臺灣臺南地方法院98年度易字第17
57號中華民國99年1月19日第一審判決（起訴案號：臺灣臺南地
方法院檢察署98年度營偵字第1971號），提起上訴，本院判決如
下：
    主  文
上訴駁回。
    理  由
一、按刑事訴訟法第350條、第361條、第362條、第367條規定，
    不服地方法院之第一審判決而上訴者，須提出上訴書狀，並
    應敘述具體理由，此為上訴必備之程式；如所提之書狀未敘
    述上訴理由，或僅曾以言詞陳述上訴理由者，均應於上訴期
    間屆滿後20日內補提理由書於第一審法院。第一審法院經形
    式審查，認逾期未補提上訴理由者，應定期間先命補正；逾
    期未補正者，為上訴不合法律上之程式，應以裁定駁回。倘
    已提出上訴理由，但所提非屬具體理由者，則由第二審法院
    以上訴不合法律上之程式，判決駁回。而所謂具體理由，必
    係依據卷內既有訴訟資料或提出新事證，指摘或表明第一審
    判決有何採證認事、用法或量刑等足以影響判決本旨之不當
    或違法，而構成應予撤銷之具體事由，始克當之（例如：依
    憑證據法則具體指出所採證據何以不具證據能力，或依憑卷
    證資料，明確指出所為證據證明力之判斷如何違背經驗、論
    理法則）；倘僅泛言原判決認定事實錯誤、違背法令、採証
    違法、判決不公、量刑失之過重或輕縱，而未依上揭意旨指
    出具體事由，或形式上雖已指出具體事由，然該事由縱使屬
    實，亦不足以認為原判決有何不當或違法者（例如：對不具
    有調查必要性之證據，法院未依聲請調查亦未說明理由，或
    援用證據不當，但除去該證據仍應為同一事實之認定），皆
    難謂係具體理由，而應認其上訴為不合法律上之程式（最高
    法院97年度台上字第892號判決、97年度台上字第3267號判
    決意旨及法院辦理刑事訴訟案件應行注意事項第162點參照
    ）。
二、上訴意旨略以：
    本件上訴人即被告乙○○不服原判決，於民國99年2月2日合
    法提起上訴，形式上雖提出上訴書狀敘述上訴理由，其理由
    略以：上訴人即被告長期失業，奉養母親顯有困難，為此撿
    拾破爛，靠微薄收入度日，此次看到玻璃纖維早已破損不堪
    ，發現少許鐵材，誤以為他人廢棄之物，而以撿拾，竟誤觸
    竊盜罪，上訴人深感懊悔，並坦承事實，請求給予自新機會
    ，原判決量處有期徒刑8月實屬過重，爰請求撤銷原判決云
    云。
三、惟查：
（一）原判決認上訴人即被告乙○○如原判決附表編號1至2所列
      各罪，已據被告於原審99年1月5日審判時當庭表示認罪，
      而經原審裁定以簡式審判程序審理，並於原審審理中坦承
      不諱，復依憑同案被告賴文瑞、鄭均於警詢、偵訊及原審
      審理時之供述，核與證人即被害人甲○、證人林金宗分別
      於警詢指述之情節相符，復有扣押書、贓物認領保管單、
      現場圖、照片7幀在卷可資佐證。因認被告所為係犯刑法
      第320條第1項及同法第321條第1項第3、4款之竊盜罪。被
      告所犯上開兩罪，犯意各別，行為互殊，應予分論併罰，
      已敘述其所憑證據及其認定之理由。再者審酌被告前有竊
      盜前科，現正緩刑中，再犯相同之罪，實屬不該，並參酌
      其犯罪動機、目的、手段、所生危害、犯後均坦承犯行、
      態度良好等情，量處被告有期徒刑3月、7月，並定其應執
      行刑有期徒刑8月，本院經核，原判決認事用法均無違誤
      ，所為量刑亦屬允當。
（二）被告上訴係以犯後坦承犯行，原判決判處有期徒刑8月，
      實嫌過重，是請給予自新機會，改判輕刑，並辯稱此次所
      看到之玻璃纖維早已破損不堪，殘留少許鐵材，誤認他人
      廢棄之物云云。但查，被告所竊取之鐵材，係有村環境科
      技有限公司於被竊前約1個月，在工廠附近農路旁所舖設
      之水溝蓋，目的在於便利車輛行經該處時有閃避空間，業
      據甲○於警詢時供述明確。且被告於警詢、偵查及原審均
      坦承犯行，其嗣後辯稱誤認是廢棄之物，自不足採。又其
      前有竊盜前科，原審已敘明量刑之審酌事由，被告上訴意
      旨並未具體指摘原判決於認定事實、適用法律及量刑等項
      有何違法或不當，揆之前揭說明，其上訴不符法定上訴程
      式，爰不經言詞辯論逕予駁回。
四、依刑事訴訟法第367條前段、第372條，判決如主文。
中    華    民    國    99    年    5     月    28    日
                  刑事第五庭    審判長法  官  楊明章
                                      法  官  陳顯榮
                                      法  官  趙文淵
以上正本證明與原本無異。
不得上訴。
                                      書記官  呂宬樂
中    華    民    國    99    年    5     月    31    日
附錄：本判決論罪科刑法條
中華民國刑法第320條
（普通竊盜罪、竊佔罪）
意圖為自己或第三人不法之所有，而竊取他人之動產者，為竊盜
罪，處5年以下有期徒刑、拘役或5百元以下罰金。
意圖為自己或第三人不法之利益，而竊佔他人之不動產者，依前
項之規定處斷。
前二項之未遂犯罰之。
中華民國刑法第321條
（加重竊盜罪）
犯竊盜罪而有左列情形之一者，處6月以上、5年以下有期徒刑：
一、於夜間侵入住宅或有人居住之建築物、船艦或隱匿其內而犯
    之者。
二、毀越門扇、牆垣或其他安全設備而犯之者。
三、攜帶兇器而犯之者。
四、結夥三人以上而犯之者。
五、乘火災、水災或其他災害之際而犯之者。
六、在車站或埠頭而犯之者。
前項之未遂犯罰之。

司法院資訊處製作；財團法人民間司法改革基金會備份。
